臺灣臺南地方法院刑事判決　　　　　　　　　　　　　九十年度訴字第一五二四號
　　公　訴　人　臺灣臺南地方法院檢察署檢察官
　　被　　　告　甲　○　○
右列被告因違反毒品危害防制條例案件，經檢察官提起公訴（九十年度毒偵字第一八
八九、二○一六號），本院判決如左：
    主  文
甲○○連續施用第一級毒品，累犯，處有期徒刑捌月。
    事  實
一、甲○○前於民國八十二年間，因違反肅清煙毒條例案件，經本院以八十二年度訴
    字第三七七號，判處有期徒刑三年八月確定，於八十五年六月十五日縮短刑期假
    釋出獄，至八十六年八月九日縮刑期滿執行完畢。猶不知悔改，前因施用第一級
    毒品案件，經本院以八十七年度訴字第三九一號裁定送觀察、勒戒後，認無繼續
    施用毒品之傾向，業經本院於八十七年七月三十一日以八十七年度訴字第三九一
    號判決免刑，於同年八月二十日確定。詎其不知戒絕惡習，明知海洛因係毒品危
    害防制條例所明定之第一級毒品，不得持有及施用，竟又基於施用第一級毒品海
    洛因之概括犯意，自九十年六月初某日起至同年八月七日止，在其位於臺南市○
    ○區○○路二段五七○巷四四號住處附近之竹棚內，以將第一級毒品海洛因稀釋
    注入針筒再加以注射血管之方式，或將第一級毒品海洛因摻入香煙內，以火點燃
    吸入體內之方式，連續施用第一級毒品海洛因多次。嗣於同年八月八日十二時許
    ，在其上址住處為警查獲。嗣經臺灣臺南地方法院檢察署檢察官聲請本院於九十
    年九月二十六日以九十年度毒聲字第二○二一號裁定送勒戒處所觀察、勒戒後，
    認甲○○有繼續施用毒品之傾向。
二、案經臺南市警察局報請臺灣臺南地方法院檢察署檢察官偵查起訴。
    理  由
一、訊據被告甲○○對於右揭時地連續施用第一級毒品海洛因多次之事實坦承不諱，
    且其為警查獲時採集之尿液檢體，經送臺南市衛生局以免疫法鑑驗結果，呈嗎啡
    陽性反應；及其於查獲之翌日（即八十九年八月九）入臺灣臺南監獄臺南分監服
    刑時所採集之尿液檢體，經送長榮管理學院以酵素免疫分析法及氣相層析質譜儀
    法鑑驗結果，亦呈嗎啡陽性反應（按海洛因係由嗎啡經化學合成而製得，經注射
    進入人體後，因代謝分解成嗎啡，因此施打海洛因後，由尿液中檢驗結果仍為嗎
    啡反應），分別有台南市衛生局九十年八月十六日（）南市衛驗字第九○○四
    九八號檢驗成績書及長榮管理學院毒物中心九十年八月二十一日確認報告各一紙
    在卷可稽（見警卷及九十年度毒偵字第二○一六號偵查卷第三頁），是被告自白
    與事實相符，自堪採信。又被告前因施用第一級毒品案件，經本院以八十七年度
    訴字第三九一號裁定送觀察、勒戒後，認無繼續施用毒品之傾向，業經本院於八
    十七年七月三十一日以八十七年度訴字第三九一號判決免刑，於同年八月二十日
    確定，有上開裁定及判決書附卷足憑（見本院卷第一三至一四頁）；此次再施用
    第一級毒品經觀察、勒戒後，認有繼續施用毒品之傾向，有臺灣臺南看守所附設
    勒戒處所九十年十一月九日南所文衛字第一八九八─六號函附之「有無繼續施用
    毒品傾向證明書」一件附卷可稽（見九十年度毒偵字第一八八九號偵查卷第二一
    至二二頁）。綜上，本案事證明確，被告犯行洵堪認定，自應依法論科。
二、查海洛因依其成癮性、濫用性及對社會危害性之程度，已為毒品危害防制條例第
    二條第二項第一款列為第一級毒品。核被告所為，係犯毒品危害防制條例第十條
    第一項施用第一級毒品罪。又被告施用時非法持有第一級毒品海洛因之低度行為
    ，已為其施用之高度行為所吸收，不另論罪。其先後多次施用第一級毒品海洛因
    之犯行，時間緊接，方法相同，觸犯犯罪構成要件相同之罪名，顯係基於概括犯
    意反覆實施，為連續犯，均依刑法第五十六條連續犯之規定各論以一罪，並依法
    加重其刑。又被告有如事實欄所述之科刑及執行紀錄，有卷附臺灣高等法院被告
    全國前案紀錄表可按，其受有期徒刑之執行完畢，五年以內再犯有期徒刑以上之
    罪，為累犯，應依刑法累犯之規定，遞加重其刑。另被告自九十年六月初某日起
    至九十年八月四日止，連續施用第一級毒品海洛因之犯行，雖未據檢察官起訴，
    惟與檢察官已起訴部分有連續犯之裁判上一罪關係，本院自應一併加以審理，附
    此敘明。爰審酌被告施用毒品之犯行，在性質上乃屬對自我身心健康之自戕行為
    ，尚未嚴重破壞社會秩序、侵害他人權益，然其前因施用毒品經送觀察勒戒後，
    猶不思戒絕革除惡習，再為本件犯罪，顯未因前所受之觀察勒戒治療處分而記取
    教訓，惟其於近數年間除自己濫用禁制藥物之外，尚乏其他重大劣行，及被告犯
    罪後坦承犯行等一切情狀，量處如主文所示之刑。
三、公訴意旨另以：被告甲○○於九十年八月九日經臺灣臺南監獄臺南分監採集其尿
    液檢體送驗結果，亦呈嗎啡陽性反應，有上開長榮管理學毒物中心九十年八月二
    十一日確認報告一紙附卷可稽，因認被告自九十年八月八日為警查獲時起至同年
    八月九日止，另涉犯毒品危害防制條例第十條第一項之施用第一級毒品罪嫌。惟
    訊之被告堅決否認此部分犯行，辯稱：伊於被警查獲後至送監執行前，並未吸食
    海洛因等語（見本院卷二四頁）。經查：海洛因經注射入人體後，約百分之八十
    於二十四小時內自尿中排出，一般而言，尿液中能否驗出嗎啡陽性反應與其投與
    量、投與途徑、採尿時間、個人體質及檢驗方法之靈敏度有關，國外曾有文獻報
    導注射六毫克之海洛因鹽酸鹽，其代謝物嗎啡之平均可檢出時限約為二十六小時
    ，業經行政院衛生署藥物食品檢驗局於八十一年九月八日以（八一）藥檢壹字第
    八一一四八八五號函述明此旨綦詳。從而，被告於九十年八月九日入臺灣臺南監
    獄臺南分監執行前所採集之尿液檢體送驗結果，雖呈嗎啡陽性反應，惟依照上開
    說明，僅能證明被告於九十年八月九日某時起回溯前二十六小時內，曾吸食第一
    級毒品海洛因，即被告於九十年八月七日某時起至同年八月九日止，均有吸食第
    一級毒品海洛因之可能，故從該次採集之尿液檢體確呈嗎啡陽性反應之結果，並
    無從推知係被告於九十年八月七日最後一次吸食第一級毒品海洛因之結果，抑係
    被告另有於九十年八月八日或同年月九日再行施用第一級毒品海洛因之結果，依
    罪疑有利於被告之原則，尚難以該次送驗結果即遽行推論被告另有於九十年八月
    八、九日涉犯施用第一級毒品犯行；且被告自九十年八月八日十二時許為警查獲
    後，迄送監服刑止，衡諸常情，應有司法警察在旁戒護，應無再行施用毒品之可
    能，是被告上開辯解，應堪採信。此外復查無其他積極證據足資證明被告另涉犯
    公訴人所指之上開施用第一級毒品之犯行，惟此部分如成立犯罪，與前揭本院論
    罪科刑部分，有連續犯之裁判上一罪之關係，爰不另為無罪判決之諭知，併此敘
    明。
據上論斷，應依刑事訴訟法第二百九十九條第一項前段，毒品危害防制條例第十條第
一項，刑法第十一條前段、第五十六條、第四十七條，判決如主文。
本案經檢察官施胤弘到庭執行職務。
中      華      民      國      九十一      年      二      月    一    日
                                  臺灣台南地方法院刑事第四庭
                                      審判長法  官  簡  慧  娟
                                            法  官  黃  光  進
                                            法  官  林  欣  玲
右正本證明與原本無異
如不服本判決，應於判決送達後十日內向本院提出上訴狀
                                            書記官  莊  淑  雅
中      華      民      國      九十一      年      二      月    四    日
附錄本案論罪科刑法條：
毒品危害防制條例第十條第一項：
施用第一級毒品者，處六月以上五年以下有期徒刑。
